ACORDAO-COMPLETO-2375819

ACÓRDÃO DE RELAÇÃO

ACÓRDÃO DE RELAÇÃO 2358/2019 ATA 38/2019 - PLENÁRIO

Acórdão 2358/2019-TCU-Plenário
Considerando que o Sindicato Nacional dos Auditores-Fiscais da Receita Federal do Brasil (Sindifisco Nacional) foi admitido nos autos na qualidade de amicus curiae com poderes restritos à apresentação de memoriais e à produção de sustentação oral, nos exatos termos do despacho de 15/3/2019 (peça 25) ;
Considerando que a figura do amicus curiae não é tida como parte nos processos de controle externo do Tribunal de Contas da União, e que somente às partes e ao Ministério Público é facultado interpor embargos de declaração (Regimento Interno do TCU, art. 144, c/c art. 287, § 1º) ;
Os Ministros do Tribunal de Contas da União ACORDAM, por unanimidade, com fundamento nos arts. 32, inc. II, e 34 da Lei 8.443/1992, c/c arts. 143, inciso V, alínea "f", 144, e 287, § 1º, do Regimento Interno do TCU, em não conhecer dos embargos de declaração opostos pelo Sindifisco Nacional (peça 117) , dando-lhe ciência desta decisão.
1. Processo TC-Processo 005.283/2019-1 (REPRESENTAÇÃO) 
	1.1. Apensos: TC Processo 005.975/2019-0 (Solicitação) 
	1.2. Embargante: Sindicato Nacional dos Auditores-Fiscais da Receita Federal do Brasil (CNPJ 03.657.699.0001-55) .
	1.3. Interessado: União Federal.
	1.4. Órgãos: Ministério da Economia (extinto Ministério da Fazenda) ; Secretaria de Orçamento Federal - MP; Secretaria do Tesouro Nacional; Secretaria Especial da Receita Federal do Brasil; Secretaria Especial de Fazenda.
	1.5. Relator: Ministro Bruno Dantas.
	1.6. Representante do Ministério Público: não atuou
	1.7. Relator da deliberação recorrida: Ministro Bruno Dantas
	1.8. Unidade Técnica: Secretaria de Macroavaliação Governamental (Semag) .
	1.9. Representação legal: Cláudio Renato do Canto Farág (OAB/DF 14.005) e outros, representando a Anfip e o Sinait; Juliano Ricardo de Vasconcellos Costa Couto (OAB/DF 13.802) , representando o Sindifisco; Paulo C. de Carvalho (OAB/DF 26.055) e outros, representado o Sindireceita; Carolina Sofia Ferreira Gomes Monteiro (XXX.617.633-XX) e outros, representando a União Federal.
	1.10. Determinações/Recomendações/Orientações: não há.

Ministério da Economia (extinto Ministério da Fazenda); Secretaria de Orçamento Federal - MP; Secretaria do Tesouro Nacional; Secretaria Especial da Receita Federal do Brasil; Secretaria Especial de Fazenda.

Sindicato Nacional dos Auditores-Fiscais da Receita Federal do Brasil (CNPJ 03.657.699.0001-55).

ACORDAO-COMPLETO-2521660

Acórdão de Relação 3238/2021 - Plenário

Acórdão de Relação

ACORDAO-COMPLETO-2462032

Acórdão 1675/2021 - Plenário

BRUNO DANTAS

Ministro Bruno Dantas

Cláudio Renato do Canto Farág (OAB/DF 14.005) e outros, representando a Anfip e o Sinait; Juliano Ricardo de Vasconcellos Costa Couto (OAB/DF 13.802), representando o Sindifisco; Paulo C. de Carvalho (OAB/DF 26.055) e outros, representado o Sindireceita; Carolina Sofia Ferreira Gomes Monteiro (050.617.633-94) e outros, representando a União Federal.

Não atuou

REPRESENTAÇÃO (REPR)

Secretaria de Macroavaliação Governamental (Semag).